# 关于理财如何做会计处理

提问人：wang444888 时间：2019-12-23 08:05:11
请教陈版，对于理财新准则下如何会计处理？保本和非保本需要不同考虑？
结构性存款如何处理？一般随时赎回的理财又如何处理？购买的基金如何处理？

回答人：chenyiwei
理财产品投资均可以作为以公允价值计量且其变动计入损益的金融资产。但也可能有少数理财产品事实上保本固定收益（例如某些结构性存款，利率名义上与市场利率、汇率、黄金价格等挂钩，但故意将挂钩变量的波动范围设置得很宽，导致基本不可能波动到设定区间以外），这种情况下的此类理财产品是可以通过 SPPI 测试的，可能被归类为以摊余成本计量的金融资产，其中符合该条件的结构性存款可列报为货币资金。